# 母公司个别报表与合并报表的暂时性差异确认，陈版

提问人：呼叫帮助 时间：2010-05-18 16:04:41
009 年度，母公司持有子公司100%的股权，该项股权投资的初始成本为 100 万元。子公司于 2009 年度实现净利润为 20 万元，子公司宣告派发当年的现金股利 15 万元， 请问：
1 、由于母公司对子公司按成本法核算所以单户表不需要确认递延所得税负债？
2 、母公司在合并报表中需要对现金股利 15 万元确认递延所得税负债？

回答人：chenyiwei
回复 楼主 呼叫帮助 的帖子 1 、个别报表层面，对子公司的长期股权投资采用成本法核算，一般情况下账面价值和计税基础不存在差异，所以不确认递延所得税。 2 、根据现行新税法规定，符合条件的居民企业之间的股息、红利所得为免税收入，并且居民企业之间分配来源于 2007 年度及其以前年度累积的未分配利润也同样可享受新税法下的免税规定（财税[2009]69号），而不再采用老税法下的补缴税率差办法。所以，如果你所说的母子公司均为符合条件的居民企业，则母公司在合并报表层面无需为子公司的盈利（无论是已宣告发放股利的部分还是尚未宣告发放股利的部分）确认递延所得税负债。如果母公司是非居民企业而子公司为居民企业，则母公司应当就其在子公司的可分配留存收益中所占的份额确认递延所得税负债，除非由于某些特殊原因，可以确信子公司的盈利在可预见的未来不会分配至境外。

回答人：chenyiwei
回复 板凳 2009masq 的帖子这种情况应当是适用于子公司为居民企业，母公司为非居民企业的情形，是为将来股利分配至境外时依据中国税法需交纳的预提所得税确认递延所得税负债的考虑。 另外还有一点：根据国税函[2010]79号，如果母公司拟处置子公司的股权（无论处置后是否丧失控制权），则“企业转让股权收入，应于转让协议生效、且完成股权变更手续时，确认收入的实现。转让股权收入扣除为取得该股权所发生的成本后，为股权转让所得。企业在计算股权转让所得时，不得扣除被投资企业未分配利润等股东留存收益中按该项股权所可能分配的金额”。也就是子公司留存收益是否需要在合并报表层面确认递延所得税负债还与母公司打算以何种方式（利润分配还是股权处置收益）收回该项留存收益有关。如果母公司管理层认为很可能在可预见的未来处置子公司的全部或部分股权，因而这部分子公司留存收益中的相应份额将会体现在母公司个别报表的股权处置损益中的，应就拟处置股权所对应的子公司净资产增值部分（包括留存收益、其他综合收益以及其他原因引起的净资产份额增加）按母公司的适用税率（例如 25 ％或 15 ％）
确认递延所得税负债。 谢谢补充！